臺灣屏東地方法院民事裁定
111年度消債更字第12號
聲  請  人  
即 債務 人  林珈慧（原名：林麗芬、林千慧）


代  理  人  鄭楓丹律師
上列當事人因消費者債務清理事件聲請更生，本院裁定如下：
    主  文
債務人林珈慧自民國111年7月26日中午12時起開始更生程序。
命司法事務官進行本件更生程序。
    理  由
一、按債務人不能清償債務或有不能清償之虞；且無擔保或無優
    先權之本金及利息債務總額未逾新臺幣（下同）1,200萬者
    ，於法院裁定開始清算程序或宣告破產前，得向法院聲請更
    生；又法院開始更生程序之裁定，應載明其年、月、日、時
    ，並即時發生效力；法院裁定開始更生或清算程序後，得命
    司法事務官進行更生或清算程序。消費者債務清理條例（下
    稱消債條例）第3條、第42條第1項、第45條第1項及第16條
    第1項前段分別定有明文。
二、聲請意旨略以：聲請人積欠約2,810,562元之債務，有不能
    清償之情，且曾於110年12月間，與最大債權金融機構國泰
    世華商業銀行股份有限公司進行消費者債務清理前置協商，
    惟因債權人未到場而協商不成立。又聲請人之無擔保或無優
    先權之債務總額未逾1,200萬元，復未經法院裁定開始清算
    程序或宣告破產，爰聲請准予裁定更生等語。
三、經查：
  ㈠聲請人之上開主張，業據其提出財團法人聯合徵信中心當事
    人綜合信用報告書、全國財產稅總歸戶財產查詢清單、108
    至109年度綜合所得稅各類所得資料清單、勞工保險被保險
    人投保資料表等件為證，並有調解程序筆錄可參，是聲請人
    既與債權人前置協商不成立，其提出本件聲請，於法有據。
  ㈡關於聲請人現在收入部分，聲請人現為臨時工，每月所得約
    為16,000元，有收入切結書可參，且聲請人108、109年無所
    得，現無投保勞保，顯未受僱於任何公司或商號，堪信屬實
    。另聲請人將其承租土地轉租他人耕作，每年有租金25,000
    元之收入，此部分亦應列計，則聲請人每月可支配所得應為
    18,083元（計算式：16,000＋25,000÷12＝18,083，小數點以
    下四捨五入）。至聲請人之支出部分，聲請人陳稱每月必要
    支出7,700元，雖未提出全部單據供本院審酌，惟低於依消
    債條例第64條之2第1項規定，以111年衛生福利部公告每人
    每月最低生活費之1.2倍計算之數額17,076元，應屬確實。
  ㈢綜上，聲請人每月所得扣除必要生活費後，僅餘10,383元（
    計算式：18,083－7,700＝10,383），而聲請人除積欠有優先
    權債務88,620元外，尚有積欠無擔保及無優先權債務4,109,
    694元，有債權人勞動部勞工保險局、衛生福利部中央健康
    保險署函、債權人國泰世華商業銀行股份有限公司、兆豐國
    際商業銀行股份有限公司、台新國際商業銀行股份有限公司
    、安泰商業銀行股份有限公司、元大國際資產管理股份有限
    公司、金陽信資產管理股份有限公司陳報狀可稽，堪認聲請
    人有不能清償債務之情事，而有更生之原因。此外，本件查
    無消債條例第46條各款所定應駁回更生聲請之事由存在，則
    聲請人所為聲請，應屬有據，爰命司法事務官進行本件更生
    程序。
四、依首開規定，裁定如主文。
中　　華　　民　　國　　111 　年　　7 　　月　　26　　日
                  民事庭  法　官　彭聖芳
正本係照原本作成。
本裁定不得抗告。
中　　華　　民　　國　　111 　年　　7 　　月　　26　　日
                          書記官  孫秀桃